臺灣新竹地方法院刑事判決            100年度審易字第696號
公  訴  人  臺灣新竹地方法院檢察署檢察官
被      告  楊梅芝
上列被告因違反毒品危害防制條例案件，經檢察官提起公訴（10
0 年度毒偵字第505 號），本院依簡式審判程序判決如下：
    主  文
楊梅芝施用第二級毒品，累犯，處有期徒刑拾壹月。
    事  實
一、楊梅芝前曾於民國96年2 月間因違反毒品危害防制條例案件
    ，經本院於96年4 月27日以96年度易字第204 號判處有期徒
    刑7 月，於96年5 月25日確定；又經本院於96年8 月31日以
    96年度聲減字第1081號裁定減為有期徒刑3 月又15日確定。
    其又於96年7 月間因竊盜案件，經本院於96年10月8 日以96
    年度竹東簡字第158 號判處拘役50日，於96年11月29日確定
    。其又於96年10月間因違反毒品危害防制條例案件，經本院
    於96年12月26日以96年度易字第712 號判處有期徒刑9 月確
    定。嗣上揭所有案件接續執行，並於98年1 月4 日縮刑期滿
    執行完畢。
二、楊梅芝前曾於87年間因施用毒品案件，經臺灣新竹地方法院
    檢察署檢察官聲請，而經本院於87年10月9 日以87年度毒聲
    字第762 號送勒戒處所觀察、勒戒，旋因觀察、勒戒結果，
    因認有繼續施用毒品傾向，經臺灣新竹地方法院檢察署檢察
    官聲請，而經本院於87年11月3 日以87年度毒聲字第899 號
    裁定令入戒治處所施以強制戒治，嗣因其執行屆滿3 月，成
    效良好，復經臺灣新竹地方法院檢察署檢察官聲請，而經本
    院於88年3 月23日以88年度毒聲字第505 號裁定停止戒治，
    所餘戒治期間付保護管束，並於88年4 月14日出所。嗣因停
    止戒治期間屆滿，未經撤銷保護管束，視為強制戒治執行完
    畢，並經臺灣新竹地方法院檢察署檢察官於88年12月15日以
    88年度戒毒偵字第19號為不起訴處分確定。其又於89年間因
    施用毒品案件，經臺灣新竹地方法院檢察署檢察官聲請，而
    經本院於89年12月26日以89年度毒聲字第2876號裁定令入戒
    治處所施以強制戒治，並於91年10月21日執行完畢。至其此
    部分施用毒品犯行，經臺灣新竹地方法院檢察署檢察官聲請
    簡易判決處刑，而經本院於90年1 月5 日以89年度竹東簡字
    第248 號判處有期徒刑6 月，於90年1 月29日確定。其又於
    93年1 月間因施用毒品案件，經臺灣新竹地方法院檢察署檢
    察官起訴，而經本院於93年4 月2 日以93年度易字第78號判
    處有期徒刑5 月，於93年4 月29日確定。其又於93年7 月間
    因施用毒品案件，經臺灣新竹地方法院檢察署檢察官聲請簡
    易判決處刑，而經本院於93年9 月23日以93年度竹簡字第60
    1 號判處有期徒刑6 月，於93年10月16日確定。其又於96年
    2 月間因施用毒品案件，經臺灣新竹地方法院檢察署檢察官
    起訴，而經本院於96年4 月27日以96年度易字第204 號判處
    有期徒刑7 月，於96年5 月25日確定。其又於96年10月間因
    施用毒品案件，經臺灣新竹地方法院檢察署檢察官起訴，而
    經本院於96年12月26日以96年度易字第712 號判處有期徒刑
    9 月確定。其又於98年間因施用毒品案件，經臺灣新竹地方
    法院檢察署檢察官起訴，而經本院於98年12月31日以98年度
    審易字第731 號判處有期徒刑10月，於99年2 月1 日確定。
三、詎楊梅芝猶不知悔改，仍未戒除毒癮，復於前開強制戒治執
    行完畢及前揭違反毒品危害防制條例案件後，又另行起意，
    並基於施用第二級毒品甲基安非他命之犯意，於99年10月31
    日晚間某時許，在新竹縣竹東鎮○○鎮○○里○○街311 號
    ，以將第二級毒品甲基安非他命置放玻璃球內，再以火燒烤
    ，吸其煙霧之方式，施用第二級毒品甲基安非他命。嗣為警
    於99年11月1 日11時40分許，在其友人陳隆發位於新竹縣竹
    東鎮○○路121 巷9 號5 樓之住處執行搜索，其因在場而為
    警帶回警局，經警將其同意後親採封緘之尿液送驗結果呈安
    非他命陽性反應及甲基安非他命陽性反應，因而為警循線查
    悉上情。
四、案經新竹縣政府警察局竹北分局報告臺灣新竹地方法院檢察
    署檢察官偵查起訴。
    理  由
一、本件被告楊梅芝所犯毒品危害防制條例第10條第2 項施用第
    二級毒品罪，非死刑、無期徒刑、最輕本刑為三年以上有期
    徒刑之罪或高等法院管轄第一審案件，其於本院準備程序進
    行中就被訴事實為有罪之陳述，本院認為合於刑事訴訟法第
    273 條之1 第1 項之規定，裁定進行簡式審判程序，先予敘
    明。
二、訊據被告楊梅芝對於上揭時地以如事實欄所示方法，施用第
    二級毒品甲基安非他命等情坦承不諱，而經警將被告親採封
    緘之尿液送驗結果，確呈安非他命陽性反應及甲基安非他命
    陽性反應等情，亦有新竹縣政府警察局分局毒品犯罪嫌疑人
    尿液採驗作業管制紀錄1 份及詮昕科技股份有限公司於99年
    11月18日出具之濫用藥物尿液檢驗報告1 份等在卷足稽，足
    見被告所為前開自白確與事實相符而堪採信。
三、再者，被告前曾於87年間因施用毒品案件，經臺灣新竹地方
    法院檢察署檢察官聲請，而經本院於87年10月9 日以87年度
    毒聲字第762 號送勒戒處所觀察、勒戒，旋因觀察、勒戒結
    果，因認有繼續施用毒品傾向，經臺灣新竹地方法院檢察署
    檢察官聲請，而經本院於87年11月3 日以87年度毒聲字第89
    9 號裁定令入戒治處所施以強制戒治，嗣因其執行屆滿3 月
    ，成效良好，復經臺灣新竹地方法院檢察署檢察官聲請，而
    經本院於88年3 月23日以88年度毒聲字第505 號裁定停止戒
    治，所餘戒治期間付保護管束，並於88年4 月14日出所。嗣
    因停止戒治期間屆滿，未經撤銷保護管束，視為強制戒治執
    行完畢，並經臺灣新竹地方法院檢察署檢察官於88年12月15
    日以88年度戒毒偵字第19號為不起訴處分確定。其又於89年
    間因施用毒品案件，經臺灣新竹地方法院檢察署檢察官聲請
    ，而經本院於89年12月26日以89年度毒聲字第2876號裁定令
    入戒治處所施以強制戒治，並於91年10月21日執行完畢。至
    其此部分施用毒品犯行，經臺灣新竹地方法院檢察署檢察官
    聲請簡易判決處刑，而經本院於90年1 月5 日以89年度竹東
    簡字第248 號判處有期徒刑6 月，於90年1 月29日確定。其
    又於93年1 月間因施用毒品案件，經臺灣新竹地方法院檢察
    署檢察官起訴，而經本院於93年4 月2 日以93年度易字第78
    號判處有期徒刑5 月，於93年4 月29日確定。其又於93年7
    月間因施用毒品案件，經臺灣新竹地方法院檢察署檢察官聲
    請簡易判決處刑，而經本院於93年9 月23日以93年度竹簡字
    第60 1號判處有期徒刑6 月，於93年10月16日確定。其又於
    96年2 月間因施用毒品案件，經臺灣新竹地方法院檢察署檢
    察官起訴，而經本院於96年4 月27日以96年度易字第204 號
    判處有期徒刑7 月，於96年5 月25日確定。其又於96年10月
    間因施用毒品案件，經臺灣新竹地方法院檢察署檢察官起訴
    ，而經本院於96年12月26日以96年度易字第712 號判處有期
    徒刑9 月確定。其又於98年間因施用毒品案件，經臺灣新竹
    地方法院檢察署檢察官起訴，而經本院於98年12月31日以98
    年度審易字第731 號判處有期徒刑10月，於99年2 月1 日確
    定等情，亦有臺灣新竹地方法院檢察署刑案資料查註紀錄表
    、被告提示簡表、全國施用毒品案件紀錄表、受觀察勒戒人
    毒品及前科紀錄簡列表、矯正簡表暨臺灣高等法院被告前案
    紀錄表各1 份在卷足憑。綜上，本案事證已臻明確，被告於
    強制戒治執行完畢及前揭違反毒品危害防制條例案件後再犯
    施用第二級毒品甲基安非他命之犯行洵堪認定，應予依法論
    科。
四、按甲基安非他命屬毒品危害防制條例第2 條第2 項第2 款所
    列之第二級毒品。核被告楊梅芝所為，均係犯毒品危害防制
    條例第10條第2 項之施用第二級毒品罪。至其持有第二級毒
    品甲基安非他命後，進而施用，其持有第二級毒品之低度行
    為，應為施用施用第二級毒品之高度行為所吸收，爰不另論
    其持有第二級毒品罪。又被告前曾於96年2 月間因違反毒品
    危害防制條例案件，經本院於96年4 月27日以96年度易字第
    204 號判處有期徒刑7 月，於96年5 月25日確定；又經本院
    於96年8 月31日以96年度聲減字第1081號裁定減為有期徒刑
    3 月又15日確定。其又於96年7 月間因竊盜案件，經本院於
    96年10月8 日以96 年 度竹東簡字第158 號判處拘役50日，
    於96年11月29日確定。其又於96年10月間因違反毒品危害防
    制條例案件，經本院於96年12月26日以96年度易字第712 號
    判處有期徒刑9 月確定。嗣上揭所有案件接續執行，並於98
    年1 月4 日縮刑期滿執行完畢等情，有臺灣新竹地方法院檢
    察署刑案資料查註紀錄表及臺灣高等法院被告前案紀錄表各
    1 份在卷可參，其於受有期徒刑之執行完畢後，5 年以內故
    意再犯本件有期徒刑以上之罪，為累犯，應依刑法第47條第
    1 項之規定，加重其刑。爰審酌被告曾因施用毒品而觀察、
    勒戒、強制戒治以及判刑確定在案，猶不知悔悟，卻再犯本
    案，顯然自制力薄弱，本案施用毒品種類、犯罪手段、情節
    、所生危害，及被告所為係戕害自身身心健康，犯後尚能坦
    承犯行，態度良好等一切情狀，量處如主文所示之刑，以資
    懲儆。
據上論斷，應依刑事訴訟法第273 條之1 第1 項、第299 條第1
項前段，毒品危害防制條例第10條第2 項，刑法第11條前段、第
47條第1 項，判決如主文。
本案經檢察官邱志平到庭執行職務。
中    華    民    國   100    年    8     月    31    日
                  刑事第九庭      法  官      楊惠芬
以上正本證明與原本無異。
如不服本判決應於收受本判決後10日內向本院提出上訴書狀，上
訴書狀應敘述具體理由。上訴書狀未敘述上訴理由者，應於上訴
期間屆滿後20日內補提理由書狀於本院( 均須按他造當事人之人
數附繕本 )「切勿逕送上級法院」。
中    華    民    國   100    年    8     月    31    日
                                  書記官      許弘杰
附錄本案論罪科刑法條：
毒品危害防制條例第10條第2 項：
施用第二級毒品者，處三年以下有期徒刑。